【裁判字號】    90,南簡上,64
【裁判日期】    900820
【裁判案由】    竊盜
【裁判全文】
臺灣臺南地方法院刑事判決                          九十年度南簡上字第六四號
    上  訴  人
右上訴人因竊盜案件，不服本院九十年度南簡字第一五九號中華民國九十年三月九日
第一審判決（聲請案號：八十九年度偵緝字第八七五號），提起上訴，本院管轄之第
二審合議庭判決如左：
    主  文
上訴駁回。
乙○○緩刑肆年。
    事  實
一、乙○○（原名丙  ○，於民國九十年三月二十六日更名）意圖為自己不法之所有
    ，於民國八十九年四月十二日某時，趁其同居人甲○○不注意之際，在台南縣玉
    井鄉三埔村五十八之一號同居處，竊取甲○○所有之郵局提款卡一張，得手後復
    基於意圖為自己不法所有之概括犯意，分別於翌日（十三日）八時十一分許、二
    十三時八分許，持前開竊得之甲○○所有郵局提款卡，先後至台南縣永康市○○
    路六五二號郵局台南四二支局及台灣中小企業銀行東台南分行等金融機關所設具
    跨行服務之自動化無櫃員提款機前，利用該等自動付款設備除區別輸入之密碼外
    ，尚無從辨識有無正當使用權源之特性，分別鍵入甲○○留存在提款卡上之密碼
    及欲提領之金額數目，致使自動櫃員機之識別系統對其真正持卡人之識別陷於錯
    誤而受理，而在該等自動存提款機內作成甲○○完成交易金額之交易明細表後，
    撥付甲○○所有之存款予乙○○，而連續以上開不正方法由自動付款設備分別詐
    得現金新臺幣（下同）三千元、一千元。嗣於八十九年四月下旬某日，乙○○主
    動將該提款卡歸還甲○○，並告知其提領四千元一事，甲○○始悉上情。
二、案經甲○○訴由台南縣警察局玉井分局報請臺灣台南地方法院檢察署檢察官偵查
    聲請簡易判決處刑。
    理  由
一、訊據被告乙○○固坦承有於右揭時地持告訴人甲○○提款卡提領現金花用之事實
    不諱，惟矢口否認有何犯行，辯稱：甲○○平日即同意其使用該提款卡提領款項
    云云。惟查，右揭事實迭據告訴人甲○○於警訊及檢察官偵訊時指訴綦詳，並有
    郵局之查詢最近交易詳情單一紙在卷可資佐證，參以被告於檢察官偵訊時亦自承
    ：「（問：拿提款卡之前為何不事先告知他？）我沒有事先告訴他，我因為要離
    開他，身邊沒錢，才拿他提款卡提領，事後才告訴他，錢我要還錢，他說只要我
    好好與他在一起同住，他就不追究」等語明確（見八十九年度偵緝字第八七五號
    偵訊卷第十三頁）以觀，足見被告係為離開同居之告訴人，因缺錢花用始竊取告
    訴人之提款卡，並未經告訴人之同意即以之自行提款花用等情甚明，是其前開所
    辯，顯係事後圖卸刑責之詞，不足採信。本件事證明確，被告犯行洵堪認定。
二、按自動提款機有付款之功能，屬自動付款設備之一種，核被告竊取財物並以不正
    方法詐領提款機現金之行為，係犯刑法第三百二十條第一項之普通竊盜罪及第三
    百三十九條之二第一項以不正方法由自動付款設備取得財物罪。其先後多次以不
    正方法由自動付款設備取得財物犯行，時間緊接，犯罪構成要件相同，顯係基於
    概括犯意為之，為連續犯，依刑法第五十六條規定，以一罪論，並加重其刑。所
    犯上開二罪間，有方法與結果之牽連關係，為牽連犯，依刑法第五十五條後段之
    規定，應從較重之普通竊盜罪處斷。原審以被告乙○○罪證明確，因予適用刑法
    第三百二十條第一項、三百三十九條之二第一項、第五十五條、第四十一條第一
    項前段，罰金罰鍰提高標準條例第一條前段、第二條規定，量處有期徒刑三月，
    復依法諭知如易科罰金以三百元折算一日之標準。本院經核原判決認事用法，並
    無不合，量刑亦稱妥適。上訴意旨，指摘原判決不當，為無理由，應予駁回。末
    按被告乙○○前未曾受有期徒刑以上刑之宣告，有臺灣高等法院被告全國前案紀
    錄表乙份足按，被告於歷經此次偵審程序，當知警惕，信無再犯之虞，本院因認
    其所受刑之宣告，以暫不執行為適當，爰併予諭知緩刑四年，以勵自新。
據上論斷，應依刑事訴訟法第四百五十五條之一第三項、第三百六十八條，刑法第七
十四條第一款，判決如主文。
本案經檢察官王森榮到庭執行職務。
中      華      民      國      九十      年      八      月    二十    日
                              臺灣臺南地方法院刑事第二庭
                                  審判長法  官  侯  明  正
                                        法  官  鍾  邦  久
                                        法  官  張  瑛  宗
右正本證明與原本無異
本件不得上訴
                                        書記官  盧  立  勇
中      華      民      國      九十      年      八      月    二十    日


司法院資訊處製作；財團法人民間司法改革基金會備份。
